# 求教陈版主：合资新设业务中，资产在交割日该如何入账。

提问人：xiaolei45 时间：2019-03-25 19:25:55
公司出现金、另一家公司出净资产（以基准日评估值作价出资，评估为收益法），双方合资新设一家公司。实际交割日与基准日间隔 4 个月。合同约定基准日至交割日之间标的净资产的期间损益，如果盈利归出资方所有，亏损出资方要补足。
现在纠结的问题是期间损益中折旧如何考虑？交割日实物资产是应该按照评估值入账还是考虑折扣按照交割日入账价值 + 评估增值入账？
不知道说清楚了没有，请陈版主帮忙指教。谢谢

回答人：chenyiwei
这个问题首先应由股东双方通过补充协议约定出资净资产的过渡期损益的计算方式，即以原账面价值为基础计算还是以基准日评估值为基础计算。逻辑上后者更合理，但这是股东自主决策的范畴，我们作为中介机构不能代为决策。